臺灣雲林地方法院民事裁定
110年度亡字第14號
聲  請  人  許嘉珍
相  對  人  許峻榮
上列聲請人聲請死亡宣告事件，本院裁定如下：
    主  文
宣告許峻榮（男，民國00年0月00日生，身分證統一編號：Z0000
00000號，最後設籍地：雲林縣○○市○○街000號）於民國八十四年
十月一日下午十二時死亡。
程序費用新臺幣壹仟元由相對人之遺產負擔。
    理  由
一、聲請意旨略以：聲請人為相對人即失蹤人許峻榮之胞妹，相
    對人於民國77年10月間因罹病不願待在家中，稱要至臺中工
    作，惟相對人嗣後音訊全無，聲請人之父於77年10月1日至
    雲林縣警察局報案相對人於該日失蹤，迄今行方不明已逾7
    年，爰請求宣告相對人於失蹤滿7年之84年10月1日下午12時
    死亡等語。
二、按失蹤人失蹤滿7年後，法院得因利害關係人或檢察官之聲
    請，為死亡之宣告；受死亡宣告者，以裁判內所確定死亡之
    時，推定其為死亡；前項死亡之時，應為前條各項所定期間
    最後日終止之時，但有反證者，不在此限，民法第8條第1項
    、第9條第1項、第2項分別定有明文。
三、經查，聲請人主張之事實，業據其提出戶籍謄本為證，並經
    兩造之母親許楊樹蘭到庭陳稱：相對人是我兒子，我最後一
    次去相對人在外租屋處找相對人時，就找不到相對人，後來
    我有詢問相對人租屋處的鄰居說為什麼都沒有看到相對人，
    鄰居講說相對人有天騎摩托車外出後就沒有回來了，後來有
    一位當記者的鄰居，也有幫我們登報尋找相對人，但也找不
    到相對人等語，有本院訊問筆錄在卷可參，而本院依職權函
    詢雲林縣警察局斗六分局確認有無尋獲相對人之情形，據該
    局函覆稱至今尚未尋獲相對人，且經查訪相對人之堂姊許昭
    娟、鄰居王妙容、陳素真均表示相對人之住處現無人居住，
    不知相對人之行蹤等語，有雲林縣警察局斗六分局110年8月
    16日雲警六防字第1100017352號函、111年2月15日雲警六偵
    字第1110003026號函暨檢附之查訪紀錄表、現場相片等在卷
    可稽，又本院依職權查詢相對人之入出境資料、健保就醫紀
    錄、申辦行動電話門號資料及在監押資料結果，相對人無入
    出境紀錄，並查無相對人個人就醫紀錄，復無申辦行動電話
    等電信資訊，亦無在監押紀錄，有相對人之入出境資料、健
    保查詢資料、電信資訊連結作業系統查詢資料、臺灣高等法
    院在監在押全國紀錄表等在卷可參，再者，於本件公示催告
    期間內，未見有人陳報相對人之生死，亦有本院民事紀錄科
    查詢表在卷可參。是綜合上開事證，足認聲請人之主張屬實
    ，本件相對人係於77年10月1日失蹤，則依前揭規定，計至8
    4年10月1日失蹤屆滿7年，自應推定其於是日下午12時為死
    亡之時，爰宣告如主文第一項所示。
四、依家事事件法第154條第3項，裁定如主文。
中　　華　　民　　國　　111 　年　　3 　　月　　14　　日
                  家事法庭  法　官 楊皓潔      
以上正本證明與原本無異。
如對本裁定抗告須於裁定送達後10日內向本院提出抗告狀，並應
繳納抗告費新臺幣1,000 元。
中　　華　　民　　國　　111 　年　　3 　　月　　14　　日
                            書記官 鄭國銘